【裁判字號】    98,裁,2139
【裁判日期】    980910
【裁判案由】    違章建築
【裁判全文】
最  高  行  政  法  院  裁  定
                                      98年度裁字第2139號
上  訴  人  甲○○
被 上訴 人  嘉義縣政府
代  表  人  乙○○
上列當事人間違章建築事件，上訴人對於中華民國98年5月14日
高雄高等行政法院98年度訴字第70號判決，提起上訴，本院裁定
如下：
    主  文
上訴駁回。
上訴審訴訟費用由上訴人負擔。
    理  由
一、按對於高等行政法院判決之上訴，非以其違背法令為理由，
    不得為之，行政訴訟法第242條定有明文。依同法第243條第
    1項規定，判決不適用法規或適用不當者，為違背法令；依
    同法第243條第2項規定，判決有該條項所列各款情形之一者
    ，為當然違背法令。又提起上訴，應以上訴狀表明上訴理由
    並應添具關於上訴理由之必要證據，復為同法第244條第1項
    第4款及第2項所明定。是當事人提起上訴，如以原審判決有
    不適用法規或適用不當為理由時，其上訴狀應有具體之指摘
    ，並揭示該法規之條項或其內容；如以原審判決有行政訴訟
    法第243條第2項所列各款情形為理由時，其上訴狀應揭示合
    於該條款之事實。上訴狀或理由書如未依上述方法表明，或
    其所表明者顯與上開法條規定之違背法令情形不相合時，即
    難認為已合法表明上訴理由，其上訴自非合法。
二、緣上訴人所有坐落嘉義縣民雄鄉○○路○段424號建築物（下
    稱系爭建物），經民雄鄉公所於民國97年3月5日以嘉民建違
    字第006號違章建築查報單，向被上訴人查報為新建違章，
    經被上訴人派員實地勘查後，以97年4月2日嘉府城違字第09
    70052918號違章建築補辦手續通知單，通知上訴人補辦建築
    許可，逾期不辦或補辦建造執照手續不合規定，將依違章建
    築處理辦法第5條規定通知拆除。嗣上訴人於97年5月27日提
    出系爭房屋之用水、用電及戶籍謄本等證明文件，經被上訴
    人審查後，仍認上訴人補正合法建物文件不符規定，乃以97
    年9月9日嘉府城違字第0970130754號違章建築拆除裁處書作
    成應予拆除之處分，並列管拆除在案。上訴人對違章建築拆
    除裁處書不服，循序提起行政訴訟，經原審法院判決駁回後
    ，提起本件上訴。
三、本件上訴人對於高雄高等行政法院判決上訴，僅主張：原判
    決無審查本案舊有房屋於74年7月即已申請裝表供電，未調
    查以強迫手段拆除舊有房屋，未給重大傷病障礙之上訴人居
    住等語，核其上訴理由，並未具體說明原判決違背何項法令
    ，亦無對原判決之如何違背法令有所具體之指摘。依首開規
    定及說明，應認其上訴為不合法。
四、依行政訴訟法第249條第1項前段、第104條、民事訴訟法第9
    5條、第78條，裁定如主文。
中    華    民    國    98    年    9     月    10    日
                    最高行政法院第七庭
                        審判長法官  藍  獻  林
                              法官  廖  宏  明
                              法官  張  瓊  文
                              法官  姜  素  娥
                              法官  林  文  舟
以  上  正  本  證  明  與  原  本  無  異
中    華    民    國    98    年    9     月    11    日
                              書記官  邱  彰  德


司法院資訊處製作；財團法人民間司法改革基金會備份。
